臺灣橋頭地方法院民事裁定
111年度橋簡字第845號
原      告  台北富邦商業銀行股份有限公司

法定代理人  程耀輝  
訴訟代理人  林泳宏  
被      告  張武林  
            其他公同共有人
上列當事人間請求代位分割共有物事件，本院裁定如下：
    主  文
原告之訴駁回。
訴訟費用由原告負擔。 
    理  由
一、按當事人書狀，除別有規定外，應記載當事人姓名及住所或
    居所；起訴，應以訴狀表明當事人及法定代理人，提出於法
    院為之；原告之訴起訴不合程式或不備其他要件者，法院應
    以裁定駁回之，但其情形可以補正者，審判長應定期間先命
    補正，民事訴訟法第116條第1項第1款、第244條第1項第1款
    、第249條第1項第6款分別定有明文。
二、經查，本件原告起訴主張被告張武林積欠債務未償，因其尚
    有公同共有之坐落高雄市○○區○○段000地號土地(權利範圍：
    公同共有1392分之72)、大社區保安段654地號土地(權利範
    圍：公同共有1392分之72)、大社區嘉誠段781地號土地(權
    利範圍：公同共有1152分之72)、大社區尖山腳段957地號土
    地(權利範圍：公同共有1152分之72)、同段1137地號土地(
    權利範圍：公同共有1152分之72，下合稱系爭不動產)，爰
    代位被告張武林之權利請求分割系爭不動產，並按被告應繼
    分比例分割為分別共有。然原告起訴狀僅分列張武林、其他
    公同共有人為被告，並未載明全體被告之姓名、可供送達處
    所，經本院函請高雄市政府地政局仁武地政事務所提供系爭
    不動產於民國111年2月8日以繼承為原因所為登記之申請資
    料後，於同年8月16日以本院111年度橋補字第657號案件函
    請原告於文到10日內閱卷，且應於閱卷後10日後提出準備書
    狀載明全體被告姓名、可受送達處所及各共有人繼承比例，
    該函文於同年月23日送達原告當時指定之送達代收人孫東丞
    (見本院卷第71頁)。嗣原告訴訟代理人於同年月29日聲請閱
    卷(見本院卷第73頁至第75頁)，然仍遲未補正上開事項。再
    經本院以111年度橋簡字第845號案件於111年9月28日裁定命
    原告於收受裁定後3日內具狀補正上開事項，逾期未補正即
    駁回原告之訴，該裁定並於同年10月3日送達原告(見本院卷
    第85頁至第87頁)，惟原告迄今仍未補正，有本院案件統計
    資料、收文資料查詢清單在卷可憑，揆諸首揭規定，原告起
    訴難認合法，應以裁定駁回之。
三、依民事訴訟法第436條第2項、第249條第1項第6款、第95條
    、第78條，裁定如主文。 
中　　華　　民　　國　　111 　年　　11　　月　　11　　日
          　　　　橋頭簡易庭  法　　　官  薛博仁
以上正本係照原本作成
如對本裁定抗告須於裁定送達後10日內向本院提出抗告狀，並繳
納抗告費新臺幣1,000元。
      　　　　　　　　　　　　書　記　官  林國龍
中　　華　　民　　國　　111 　年　　11　　月　　14　　日